臺灣高等法院刑事判決　　　　　　　　　　　　　九十一年度上易字第一六一六號
　　上　訴　人　臺灣桃園地方法院檢察署檢察官
　　被　　　告　丙○○
右上訴人因被告竊盜案件，不服臺灣桃園地方法院九十年度易緝字第一八八號，中華
民國九十一年三月七日第一審判決（起訴案號：臺灣桃園地方法院檢察署九十年度偵
字第二七二四號）提起上訴，本院判決如左：
    主  文
原判決撤銷。
丙○○竊盜，累犯，處有期徒刑參月，如易科罰金以參佰元折算壹日。
    事  實
一、丙○○前因妨害家庭案件，經台灣新竹地方法院以八十六年度訴字第六四號判處
    有期徒刑一年二月，於民國（下同）八十六年八月二十一日確定，並於八十七年
    六月十七日入監執行完畢，猶不知悔改，竟意圖為自己不法之所有，於八十九年
    六月十二日下午二時許，在友人甲○○位於桃園縣中壢市○○街五一巷十五之四
    號住處，利用甲○○午休機會，順手竊取其小皮包內之新台幣（下同）一千五百
    元現金，得手後供己花用殆盡，嗣於九十年一月十四日十四時許，在桃園縣中壢
    市○○路一七六號前，為警臨檢盤查時，在其犯罪被發覺前，主動向桃園縣警察
    局中壢分局警員乙○○自首而接受裁判。
二、案經丙○○自首後，由桃園縣警察局中壢分局移請台灣桃園地方法院檢察署檢察
    官偵查起訴。
    理  由
一、右揭竊盜犯行，業據被告於警訊、偵查中及原審初訊時供認不諱，核與被害人甲
    ○○於警訊、偵查中所指稱失竊情節相符，雖被告於原審審理時及本院調查時均
    推翻前供謂未偷竊，係員警要伊交待案件，才隨便編出有向甲○○行竊一事云云
    ，惟查，被告前開自首犯行陳稱係利用被害人甲○○午睡之際行竊，此與被害人
    甲○○所述失竊時點、金額相互吻合，況依被告所承與甲○○熟識，係朋友關係
    ，被害人亦於警訊中陳稱與被告是朋友，且何志平於警訊時亦堅稱對被告提出告
    訴，其所指訴顯非屬附合被告或捏造之詞。又證人即本案查獲警員乙○○於偵查
    、原審中及本院調查時均到庭證實係被告主動供出案情，伊才找上被害人求證等
    語，如被告確實未行竊，何以所供述偷竊情節與被害人所指述情節相同？顯見被
    告先前於警訊、偵查及原審初訊時所為之竊盜自白應屬可採，其事後否認犯罪，
    實屬卸責諉詞，本件事證已臻明確，犯行應堪認定。
二、核被告所為，係涉犯刑法第三百二十條第一項之竊盜罪。被告曾因妨害家庭案件
    ，經台灣新竹地方法院於八十六年八月二十一日判處有期徒刑一年二月確定，於
    八十七年六月十七日執行完畢，有本院被告全國前案紀錄表在卷可查，而於執行
    完畢後五年以內，再犯本件有期徒刑以上之刑之罪，為累犯，應加重其刑。被告
    於犯罪後，於該管公務員發現前，即向桃園縣警察局中壢分局興國派出所警員自
    首，此有該所製作之筆錄可稽，爰依刑法第六十二條規定減經其刑，並先加後減
    之。
三、原審疏於詳查，竟僅憑被告於原審事後推翻前供，遽認被告於警訊偵查中及原審
    初訊時所為之自白不可採，對於被害人及證人之指述，竟以二人未能親眼目睹被
    告行竊為由，不予採信，未就全部證據與被告自白作綜合判斷，遽予被告無罪之
    判決，實嫌速斷，被告確有竊盜犯行，理由已如前述，檢察官上訴意旨，就此指
    摘原判決諭知無罪為不當，非無理由，自應由本院將原判決撤銷改判。爰審酌被
    告犯罪之動機、目的、手段，被害人所受損害多寡，犯後態度等一切情狀，量處
    如主文所示之刑，並併諭知易科罰金之折算標準，以示儆懲。末查被告行為後，
    刑法第四十一條業於九十年一月十日修正公佈施行，於同年月十二日生效，關於
    易科罰金之折算標準業經修正為同法條第一項前段「犯最重本刑為五年以下有期
    徒刑以下之刑之罪，而受六個月以下有期徒刑或拘役之宣告，因身體、教育、職
    業、家庭之關係或其他正當事由，執行顯有困難者，得以一元以上三元以下折算
    一日，易科罰金」，是就形式上觀察，修正前後之法律顯有不同，應認為法律有
    變更；經比較新舊法結果，舊法並無有利於被告，應依刑法第二條第一項前段適
    用裁判時之法律，依修正後刑法第四十一條第一項前段諭知易科罰金之折算標準
    ，附此說明。
四、被告經本院合法傳喚，無正當理由而不到庭，爰不待其陳述，逕行判決。
據上論斷，應依刑事訴訟法第三百六十九條第一項前段、第三百六十四條、第三百七
十一條、第二百九十九條第一項前段、刑法第二條第一項前段、第三百二十條第一項
、第四十七條、第六十二條前段、第四十一條第一項前段、罰金罰鍰提高標準條例第
一條前段、第二條，判決如主文。
本案經檢察官陳文琪到庭執行職務。
中      華      民    國      九十一    年      十    月    二十二    日
                              台灣高等法院刑事第十六庭
                                  審判長法  官  許  增  男
                                        法  官  洪  昌  宏
                                        法  官  周  煙  平
右正本證明與原本無異。
不得上訴。
                                        書記官  鄭  信  昱
中      華      民      國     九十一   年      十      月    二十四    日
附錄：本案論罪科刑法條全文
刑法第三百二十條第一項
意圖為自己或第三人不法之所有，而竊取他人之動產者，為竊盜罪，處五年以下有期
徒刑、拘役或五百元以下罰金。
